臺灣嘉義地方法院民事裁定
110年度輔宣字第22號
聲  請  人  蔡銘憲  



相  對  人  蔡志芬  

上列聲請人聲請改定受輔助宣告之人蔡志芬之輔助人事件，本院
裁定如下：   
    主  文
一、改定聲請人蔡銘憲（男，民國○○○年○月○日出生，身分證統
    一編號：Z○○○○○○○○○號）為受輔助宣告之人蔡志芬（女，民
    國○○○年○月○日出生，身分證統一編號：Z○○○○○○○○○號）之
    輔助人。
二、程序費用由受輔助宣告之人蔡志芬負擔。   
    理  由
一、聲請意旨略以：相對人蔡志芬前經本院以107年度監宣字第4
    號裁定宣告為受輔助宣告之人，並選定其胞妹蔡岳憶為輔助
    人，但原輔助人蔡岳憶因罹患思覺失調症並領有中度精神障
    礙手冊，業經本院以110輔宣字第21號裁定宣告為受輔助宣
    告人確定，已無法勝任相對人之輔助人職務，因聲請人為相
    對人蔡志芬之胞弟，為受輔助宣告人之最佳利益，爰依法聲
    請改定由聲請人擔任相對人之輔助人等語，並聲明：如主文
    第1項所示。
二、受輔助宣告之人，應置輔助人。有事實足認輔助人不符受輔
    助人之最佳利益，或有顯不適任之情事者，法院得依受輔助
    人、四親等內之親屬、檢察官、主管機關或其他利害關係人
    之聲請，改定適當之輔助人。法院選定輔助人時，應依受輔
    助宣告之人之最佳利益，優先考量受輔助宣告之人之意見，
    審酌一切情狀，並注意下列事項：（一）受輔助宣告之人之
    身心狀態與生活及財產狀況。（二）受輔助宣告之人與其配
    偶、子女或其他共同生活之人間之情感狀況。（三）輔助人
    之職業、經歷、意見及其與受輔助宣告之人之利害關係。（
　　四）法人為輔助人時，其事業之種類與內容，法人及其代表
    人與受輔助宣告之人之利害關係，民法第1113條之1第1項、
    第1113條之1第2項準用同法第1106條之1第1項、第1111條之
    1分別定有明文。
三、經查，聲請人主張之事實，業據其提出戶籍謄本、相對人之
    及原輔助人蔡岳憶之身心障礙證明為證，並有本院110年度
    輔宣字第21號民事裁定及確定證明書在卷可稽，復經本院依
    職權調取本院107年度監宣字第4號民事卷宗核閱無誤，堪認
    屬實。又本院審酌相對人之最近親屬除聲請人、原輔助人外
　　，尚有胞妹蔡淑惠、胞兄蔡登科及長期失聯之子女吳昌坤，
    而聲請人願意擔任相對人之輔助人，胞妹蔡淑惠同意由聲請
    人擔任輔助人，本院另發函相對人之子吳昌坤、相對人手足
    蔡登科於文到5日內就聲請人請求改定由其擔任相對人之輔
    助人，及其等有無意願擔任相對人之輔助人等情表示意見，
    該函經合法送達，迄今均未有任何回覆，有送達證書2份、
    同意書、本院收狀資料查詢清單、收文資查詢清單各1份附
    卷為憑，足見蔡登科、吳昌坤就相對人改定輔助人乙事已不
    甚關心，顯不適合擔任相對人之輔助人；本院考量聲請人與
    相對人為姊弟關係，彼此間應具有一定之信賴感及依附感，
    堪信由聲請人擔任相對人之監護人，應符合相對人之最佳利
    益，爰裁定如主文第1項所示。
四、依家事事件法第177條第2項、第164條第2項，裁定如主文。

中　　華　　民　　國　　110 　年　　10　　月　　26　　日
               家事法庭  法　　　官  黃仁勇           
以上正本係照原本作成。
如對本裁定抗告，須於裁定送達後10日之不變期間內，向本院提
出抗告狀，並繳納抗告費新臺幣1,000元。
中　　華　　民　　國　　110 　年　　10　　月　　26　　日
                         書　記　官　黃郁萍